【裁判字號】    98,審訴,40
【裁判日期】    980820
【裁判案由】    搶奪等
【裁判全文】
臺灣臺東地方法院刑事判決              98年度審訴字第40號
公  訴  人  臺灣臺東地方法院檢察署檢察官
被      告  丁○○
                  （現另案於臺灣泰源技能訓練所執行中）
上列被告因搶奪等案件，經檢察官提起公訴（98年度偵字第457
、1024號），本院依簡式審判程序審理判決如下：
    主    文
丁○○共同意圖為自己不法之所有，而搶奪他人之動產，共貳罪
，均累犯，各處有期徒刑拾月；又對於公務員依法執行職務時，
施強暴，累犯，處有期徒刑肆月。應執行有期徒刑壹年拾月。
    犯罪事實
一、丁○○前於民國87年11月間因搶奪案件，經臺灣新竹地方法
    院以89年度訴緝字第17號分別判處有期徒刑4月、10月、2年
    6月，並經定應執行刑為有期徒刑3年6月確定；又於88年6月
    間因竊盜案件，經同院以88年度易字第700號判處有期徒刑5
    月確定；又於89年1月間因違反毒品危害防制條例案件，經
    臺灣苗栗地方法院以89年度訴字第93號判處有期徒刑10月確
    定；又於89年3月間因搶奪案件，經臺灣新竹地方法院以89
    年度訴字第287號判處有期徒刑3年、刑後強制工作2年確定
    。上開各案件，經臺灣苗栗地方法院以90年度聲字第729號
    裁定應執行刑為有期徒刑7年6月確定，於89年7月5日入監執
    行，於94年11月9日因縮短刑期假釋出監並付保護管束，嗣
    於96年6月12日縮刑期滿未經撤銷假釋視為執行完畢。詎其
    仍不知悔改，於下列時、地，分別為下列行為：
（一）其與楊嘉政（業經臺灣新竹地方法院以97年度訴字第1269
      號判決確定）共同基於意圖為自己不法所有而搶奪他人動
      產之犯意聯絡，騎乘其竊得之車牌號碼F6W-211號重型機
      車（竊盜部分業經臺灣苗栗地方法院以98年度訴緝字第5
      號判決確定），在外尋找作案目標，於97年6月1日夜間11
      時35分許，行經新竹縣竹東鎮○○路96號前時，見乙○○
      獨自行走，認有機可乘，即尾隨在後並趁乙○○不備，徒
      手搶奪乙○○手提之咖啡色皮包1只，內有現金約新臺幣
      （下同）1萬5000元、行動電話1支、數位相機1臺、存摺1
      本、印章4枚、身分證及健保卡等物；復基於相同之犯意
      聯絡，於翌日即97年6月2日上午8時32分許，在新竹縣竹
      東鎮○○街惠昌宮前，以相同手法搶奪丙○○手提之黑色
      皮包1只，內有現金300元、行動電話1支、紫色皮包1只、
      身分證、健保卡、駕照、信用卡3張及提款卡1章等物。得
      手後，除將現金花用一空，其餘物品則丟棄在新竹市北區
      南寮里海邊。
（二）其因另案為臺灣苗栗地方法院檢察署、臺灣新竹地方法院
      檢察署發布通緝，新竹市警察局第三分局偵查隊小隊長庚○○、偵查佐己○○及南門派出所警員戊○○，於97年8
      月25日下午6時15分許，前往丁○○位於新竹市○區○○
      街143巷60號藏匿處，表明警察身分並進行逮捕，依法執
      行職務之際，丁○○竟基於妨害公務之犯意，將庚○○之
      上衣往上翻，蓋住庚○○頭部，並持椅子攻擊庚○○、己○○，並與庚○○、戊○○扭打，而對依法執行公務之庚○○、己○○及戊○○施以強暴，並使庚○○因而受有多
      處磨損擦傷之傷害，己○○受有肩部挫傷之傷害，戊○○
      受有左手無名指及右膝併胸部挫傷等傷害（傷害部分未據
      告訴）。嗣丁○○為庚○○持配槍擊發射中腿部後逮捕。
二、案經新竹縣政府警察局竹東分局及新竹市警察局第三分局報
    告臺灣新竹地方法院檢察署呈臺灣高等法院檢察署核轉臺灣
    臺東地方法院檢察署檢察官偵查起訴。
    理    由
一、據以論罪之證據名稱：
（一）被告丁○○於本院準備程序及審理時之自白。
（二）證人即被害人乙○○、丙○○於警詢中之證述；證人庚○○、己○○、戊○○於偵訊中之證述。
（三）監視器翻拍畫面13張，犯案路線圖1紙，證人庚○○之偵
      查報告1份，新竹市警察局第三分局搜索經過及結果陳報
      書1份，現場照片18張，被告之長庚紀念醫院林口分院診
      斷證明書1紙，庚○○、己○○、戊○○之財團法人國泰
      綜合醫院新竹分院診斷證明書3紙。
（四）綜上各節相互佐證，被告自白核與事實相符，應堪採信，
      本件事證明確，被告犯行堪以認定，應予依法論科。
二、論罪量刑之理由：
    核被告丁○○上開所為，就犯罪事實欄一（一）部分，均係
    犯刑法第325條第1項之搶奪罪，就犯罪事實欄一（二）部分
    ，係犯刑法第135條第1項之妨害公務罪。被告所犯前揭搶奪
    、妨害公務共3罪，犯意各別，行為互殊，應予分論併罰。
    被告有如犯罪事實欄所載論罪科刑及執行情形，有臺灣高等
    法院被告前案紀錄表在卷可按，其於有期徒刑執行完畢後，
    5年以內再故意犯本案有期徒刑以上之上開各罪，均為累犯
    ，應依刑法第47條第1項規定，各加重其刑。爰審酌被告有
    多項前科，素行非佳，有臺灣高等法院被告前案紀錄表存卷
    可參，其正值壯年，身體亦無殘疾，具有充分之謀生能力，
    竟不思以正當途徑賺取金錢，僅為一己利慾，恣意搶奪他人
    隨身之財物，除侵害他人財產法益外，兼已危害社會治安，
    惡性非屬輕微；且其以強暴方式妨害公務員依法執行職務，
    顯然目無法紀，枉顧執法人員尊嚴，並嚴重影響公務員職務
    之執行等，惟念及被告於犯罪後尚能坦認不諱，態度良好，
    已有悛悔之意，兼衡被告所搶奪之財物價值及其智識程度、
    生活狀況等一切情狀，各量處如主文所示之刑，並定其應執
    行之刑。
三、應適用之法條：
    依刑事訴訟法第273條之1第1項、第299條第1項前段、第310
    條之2、第454條，刑法第28條、第135條第1項、第325條第1
    項、第47條第1項、第51條第5款，判決如主文。
本案經檢察官甲○○到庭執行職務
中    華    民    國    98    年    8     月    20    日
                  刑事第二庭  法  官   盧亨龍
以上正本證明與原本無異。
如不服本判決應於收受送達後10日內向本院提出上訴書狀，並應
敘述具體理由；其未敘述上訴理由者，應於上訴期間屆滿後20日
內向本院補提理由書（均須按他造當事人之人數附繕本）。「切
勿逕送上級法院」。告訴人或被害人對於本判決如有不服，請書
具不服之理由狀，請求檢察官上訴者，其上訴期間之計算係以檢
察官收受判決正本之日期為準。
                              書記官   姚佳華
中    華    民    國    98    年    8     月    21    日
附錄本案論罪科刑法條全文：
刑法第325條
意圖為自己或第三人不法之所有，而搶奪他人之動產者，處6月
以上5年以下有期徒刑。
因而致人於死者，處無期徒刑或7年以上有期徒刑，致重傷者，
處3年以上10年以下有期徒刑。
第1項之未遂犯罰之。
刑法第135條第1項：
對於公務員依法執行職務時，施強暴脅迫者，處3 年以下有期徒
刑、拘役或300 元以下罰金。


司法院資訊處製作；財團法人民間司法改革基金會備份。
